臺灣臺南地方法院刑事判決
111年度訴字第1175號
公  訴  人  臺灣臺南地方檢察署檢察官
被      告  傅宗明



上列被告因詐欺案件，經檢察官提起公訴（111年度偵字第23855
號），被告於準備程序中，就被訴事實為有罪之陳述，經告知簡
式審判程序之旨，並聽取被告與公訴人之意見後，合議庭裁定由
受命法官獨任進行簡式審判程序，判決如下：
    主      文
傅宗明共同犯三人以上詐欺取財罪，處有期徒刑壹年。
未扣案犯罪所得新臺幣參佰元，沒收之，於全部或一部不能沒收
或不宜執行沒收時，追徵其價額。
    事實及理由
一、本件犯罪事實及證據，除如附件（即檢察官起訴書)所示證
    據部分補充「被告傅宗明於審理中之自白（見本院第125、1
    33頁）」外，其餘均引用附件之記載。
二、按加重詐欺罪係侵害個人財產法益之犯罪，其罪數計算，以
    被害人數、被害次數之多寡，決定其犯罪之罪數。
三、核被告傅宗明所為，係犯刑法第339條之4第1項第2款之三人
    以上共同犯詐欺取財罪。
四、按共同實施犯罪行為之人，參與構成要件行為之實施，並不
    以參與構成犯罪事實之全部或始終參與為必要，即使僅參與
    構成犯罪事實之一部分，或僅參與某一階段之行為，亦足以
    成立共同正犯。
五、爰審酌被告正值青壯，不思以正當手段獲取財物，加入詐欺
    集團擔任「車手」工作，牟取報酬，貪圖快速賺取金錢之方
    法，價值觀偏差，侵害告訴人之財產法益，造成告訴人之財
    產損害，使詐欺集團坐領不法利益，亦助長電信詐欺犯罪之
    風，影響社會正常交易往來之互信基礎，破壞社會治安，參
    以被告擔任「車手」領款之角色，非屬詐騙集團核心份子或
    具有主導地位之人員，兼衡告訴人所受損失、被告之犯罪動
    機、目的、手段、犯後態度、智識程度及家庭生活狀況等一
    切情狀，量處如主文所示之刑，以示懲儆。至於如附件估算
    所示之被告犯罪所得，依刑法第38條之1第1項、第3項規定
    宣告沒收，於全部或一部不能沒收或不宜執行沒收時，追徵
    其價額。
據上論斷，應依刑事訴訟法第273條之1第1項、第299條第1項前
段、第310條之2、第454條第2項，刑法第28條、第339條之4第1
項第2款、第38條之1第1項前段、第3項，刑法施行法第1條之1第
1項，判決如主文。
本案經檢察官許友容提起公訴、檢察官李佳潔到庭執行職務
中　　華　　民　　國　　111 　年　　11　　月　　30　　日
                  刑事第八庭  法　官　盧鳳田
以上正本證明與原本無異。
如不服本判決應於收受本判決後20日內向本院提出上訴書狀，並
應敘述具體理由。其未敘述上訴理由者，應於上訴期間屆滿後20
日內向本院補提理由書狀（均須按他造當事人之人數附繕本）「
切勿逕送上級法院」。 
　　　　　　　　　　　　　　　書記官　洪筱喬
中　　華　　民　　國　　111 　年　　12　　月　　2 　　日
附錄本件論罪科刑法條：
刑法第339條之4第1項第2款：
犯第339條詐欺罪而有下列情形之一者，處1年以上7年以下有期
徒刑，得併科1百萬元以下罰金：
二、三人以上共同犯之。
◎附件（附件內容除列出者，餘均省略）　　
臺灣臺南地方檢察署檢察官起訴書
                                    111年度偵字第23855號
　　被　　　告　傅宗明
上列被告因詐欺案件，已經偵查終結，認應該提起公訴，茲將犯
罪事實及證據並所犯法條分敘如下：
　　　　　　犯罪事實
一、傅宗明於民國106年7月初加入真實姓名年籍不詳之成年男子
    所屬之詐欺集團，該詐欺集團係具有持續性、牟利性、結構
    性犯罪組織之車手集團（同集團成員尚有吳宗祐、鍾孟澄、
    曾宥禎、彭兆駿等人，吳宗祐等人於本案所涉犯行，均另由
    其他法院依法審理；傅宗明涉犯組織犯罪條例第3條第1項後
    段之參與犯罪組織罪嫌部分，業經臺灣南投地方法院107年
    度審訴字第292號判決確定）。嗣該集團不詳成員與傅宗明
    等人即共同基於三人以上，犯詐欺取財之犯意聯絡，推由同
    集團不詳成員利用網際網路在FACEBOOK網頁，虛偽張貼要販
    賣iPHONE手機之訊息，經楊維中於106年7月2日16時30分瀏
    覽後，即以通訊軟體LINE聯繫該詐欺集團成員交易事宜，致
    楊維中陷於錯誤，依該詐欺集團成員指示，於106年7月2日1
    9時34分許，由楊維中之妻劉宛真在高雄市楠梓區住處以合
    作金庫銀行之網路銀行轉帳匯款新臺幣（下同）1萬5,000元
    至中華郵政帳號00000000000000號帳戶。傅宗明及彭兆駿復
    依該詐欺集團某成員之指示，於106年7月2日19時34分許後
    某時許，持所屬詐欺集團成員所交付上開帳戶提款卡與提款
    密碼，由彭兆駿駕駛車牌號碼000-0000號自用小客車搭載傅
    宗明至苗栗縣○○鎮○○路0號1樓全家超商苑裡店、苗栗縣○○鎮
    ○○里0鄰○○000○00號萊爾富超商苗苑店等地點，由傅宗明提
    領上開款項，嗣將上開款項扣除自身報酬金額後，依所屬詐
    欺集團成員指示放置在指定地點後離去，使所屬詐欺集團因
    而實際領得上開詐得款項。嗣楊維中發覺遭詐騙後，報警循
    線查獲，始知上情。
二、案經楊維中訴由苗栗縣警察局通霄分局報告臺灣苗栗地方檢
    察署函請臺灣高等檢察署檢察長核轉本署偵辦。
　　　　　　證據並所犯法條
一、上開犯罪事實，業據被告傅宗明於偵查中及臺灣苗栗地方法
    院準備程序中均坦承不諱，並有證人彭兆駿於臺灣苗栗地方
    法院準備程序中之證述、證人即被害人楊維中於警詢中證述
    情節存卷可佐，復有內政部警政署反詐騙諮詢專線紀錄表、
    高雄市政府警察局楠梓分局後勁派出所受理詐騙帳戶通報警
    示簡便格式表、中華郵政00000000000000號帳戶之基本資料
    及交易明細、臺灣臺中地方法院106年度訴字第2207號判決
    及監視錄影器翻拍照片各1份附卷可稽，堪認被告上開任意
    性自白與事實相符，其犯嫌足以認定。
二、核被告所為，係犯刑法第339條之4第1項第2款之三人以上共
    同犯詐欺取財既遂罪嫌。被告與吳宗祐、鍾孟澄、曾宥禎、
    彭兆駿等所屬詐欺集團其餘成年成員間，有犯意聯絡及行為
    分擔，請論以共同正犯。又被告供稱其擔任車手所得之獲利
    為提款金額之2％等語，則本件被告之犯罪所得為300元（計
    算式：15,000×0.02＝300）， 請依刑法第38條之1第1項宣告
    沒收，如於全部或一部不能沒收時，併請依同條第3項追徵
    其價額。
中　　華　　民　　國　 111　　年　　9 　　月　　23　　日
　　　  　　　　　　　　　    檢察官  許  友  容
中　　華　　民　　國　 111　　年　　10　　月　　3 　　日
　　　　　　　　　　　　　　　書記官　 李 貞 慧